

Tecnologías

Programación
HTML
JavaScript
Css
SQL
React
Redux
Express
Postgres

Diseño
Photoshop
Illustrator
3D Max
Premiere

Gianfranco Gobbi

Full-Stack Web developer | Graphic Designer Mendoza - Argentina

Extracto

Full Stack Developer con formación como Diseñador Gráfico. Experiencia trabajando con React, Redux, NodeJS, Postgres, etc. Diseñé una App para logística y distribución comercial, basada en estrategias de venta, con apoyo en bases de datos. Actualmente trabajo en Henry como asistente de enseñanza Full-Stack liderando la integración del grupo.

Experiencia

Henry

Asistente de enseñanza Full-Stack junio de 2022 - Presente (1 mes) Argentina

- Coordinar a un grupo de estudiantes para lograr la integración al grupo de estudio.
- Orientar a los estudiantes en los primeros pasos de la cursada.
- Asistir la resolución de ejercicios y promover la colaboración grupal (Pair Programming).
- Proponer ideas para la mejora de los procesos del Bootcamp.

Colchones Cannon

Representante de ventas en Internet junio de 2020 - Presente (2 años 1 mes)

Mendoza

- Manejar imagen de redes sociales y servicio web.
- Planificar estrategias de ventas en línea.
- Crear sistema con bases de datos para venta y distribución.

Edit Copy

Diseñador gráfico

julio de 2017 - junio de 2020 (3 años)

Provincia de Mendoza, Argentina

- Diseñar piezas gráficas en todos sus soportes.
- · Manejar imagen de redes sociales.
- Presupuestar servicios gráficos.

- Diagramar piezas gráficas para producción.
- Control y pie de máquina de piezas gráficas.

Up digital print

Diseño y produccion de piezas graficas enero de 2015 - septiembre de 2016 (1 año 9 meses)

Mendoza

- Diseñar piezas gráficas en todos sus soportes.
- · Manejar imagen de redes sociales.
- Diagramar piezas gráficas para producción.
- Control y pie de máquina de piezas gráficas.

Unilever

Administrador de base de datos enero de 2014 - junio de 2014 (6 meses)

Mendoza

- Manejar base de datos armadas en Excel.
- Optimización de las bases de datos y armados de macros para automatizar procesos.
- Optimización de la cartelera interna.

Proyectos

Weedical.

Diseño y funcionalidad Frontend https://weedical.netlify.app/

Dog-App.

Diseño y funcionalidad Frontend - Backend https://dogs-app-gianfranco.netlify.app/

Educación

Henry

Full stack · (enero de 2022 - julio de 2022)

Remoto, Argentina

Universidad Nacional de Cuyo

Diseño Grafico, Diseño gráfico · (2013 - 2018)

Provincia de Mendoza, Argentina

Universidad del Pacífico (CL)

Diseño UX - Diseño 3D, Intercambio · (2017 - 2017)

Santiago de Chile, Chile

Contacto

Mail

gianfrancogobbi@outlook.com

LinkedIn

www.linkedin.com/in/gianfranco-gobbi

Portfolio gianfrancogobbi.netlify.app/

Celular +54 9 261 3673-544